# 股份公司的股份数能出现小数吗?

提问人：iencpv 时间：2016-01-08 23:32:37
做一家股份制银行的年报审计，由于配股股份数出现负数，请问这合法吗?如何处理?

回答人：chenyiwei
一般会约定这种情况下股份数量四舍五入，或者对不足一股的碎股采用支付少量现金对价的方式，不应出现股份数量不足一股的“碎股”。